【裁判字號】    90,易緝,18
【裁判日期】    900312
【裁判案由】    竊盜
【裁判全文】
臺灣桃園地方法院刑事判決                            九十年度易緝字第十八號
    被  告  丙○○
右列被告因竊盜案件，經檢察官提起公訴（八十八年度偵字第九六０九號），及移送
併辦（臺灣板橋地方法院檢察署九十年度偵字第二三六一號），本院判決如左：
    主  文
丙○○連續於夜間侵入住宅竊盜，累犯，處有期徒刑貳年捌月。鑰匙壹支沒收。
    事  實
一、丙○○前曾於民國八十三年間因違反麻醉藥品管理條例案件，經臺灣板橋地方法
    院判處有期徒刑六月，又於八十四年間因竊盜案件，經臺灣宜蘭地方法院判處有
    期徒刑三年二月，定應執行有期徒刑三年六月，於八十七年十一月二十二日執行
    完畢，猶不知悔改，基於意圖為自己不法所有之概括犯意，於：(一)八十九年二月
    間某日，在桃園縣蘆竹鄉○○路○段四０二巷二十六弄十號，竊取張建民所有之
    過濾桶二個，得手亦據為己有；(二)八十九年三月十七日凌晨二時許，夥同張志盛
    （由檢察官另案起訴）基於意圖為自己不法之所有之犯意聯絡，由張志盛駕駛車
    號不詳之自用小客車搭載丙○○，並持自備之鑰匙一把，共同前往桃園縣蘆竹鄉
    ○○路○段一三一巷三號前，竊取丁○○所有之車號ＫＡ─三八五一號自用小客
    車一部，得手後交由張志盛使用；(三)八十九年十月三十日凌晨四時許，在桃園縣
    桃園市○○街八十一號之四，屬住宅一部分之地下室停車場，以自備之汽車鑰匙
    ，竊取榮錦昌科技股份有限公司所有之車號為Ｚ九─六三二０號自小貨車一部，
    得手後，翌日（三十一日）十四時三十分，在桃園縣八德市○○路旁空地見甲○
    ○失竊之ＬＡ－四三五八號車牌一面，竟另行起意，意圖為自己不法之所有，將
    之侵占入己（所涉侵占遺失物部分應由檢察官另行偵查），並改懸掛於所竊取之
    Ｚ九─六三二０號自小貨車上，嗣分別於八十九年四月二十一日、及九十年一月
    十八日為警查獲，並扣得鑰匙一支。
二、案經桃園縣警察局八德分局報請臺灣桃園地方法院檢察署偵查起訴及臺灣板橋地
    方法院檢察署移送併辦。
    理  由
一、訊據被告丙○○對於右揭事實均坦承不諱，核與被害人張建民、丁○○、乙○○
    、甲○○於警訊時指訴情節相符，復有竊車所用鑰匙一把、贓物領據四紙、車輛
    竊盜、車牌失竊資料個別查詢報表附卷可稽，事證明確，被告竊盜犯行洵堪認定
    。
二、按刑法第三百二十一條第一項第一款之夜間侵入住宅竊盜罪，其所謂住宅，乃指
    人類日常居住之場所而言，公寓亦屬之，至於公寓樓下之地下室停車場，雖僅供
    住戶停車，然就公寓之整體而言，該地下室為該公寓之一部份，而與該公寓有密
    切不可分之關係，故被告於夜間侵入公寓之地下室竊盜，難謂無同時妨礙居住安
    全之情形，自應成立於夜間侵入住宅竊盜罪。核被告就事實一、(一)(二)部分，係犯
    刑法第三百二十條第一項之竊盜罪；就事實一、(三)部分，係犯同法第三百二十一
    條第一項第一款之於夜間侵入住宅竊盜罪。被告就事實一、(二)與另案被告張志盛
    有犯意聯絡與行為分擔，均為共同正犯；被告先後三次竊盜犯行，時間緊接，所
    犯罪名相同，顯係基於概括犯意為之，為連續犯，應依刑法第五十六條規定，論
    以夜間侵入住宅竊盜罪論，並依法加重其刑。又被告丙○○有如事實欄所載前案
    科刑執行情形，有臺灣高等法院被告前案紀錄表一份在卷可稽，其於刑之執行完
    畢後五年內，再犯本件有期徒刑以上刑之罪，為累犯，應依刑法第四十七條規定
    ，加重其刑。並遞加重之。臺灣板橋地方法院檢察署就事實一、(三)部分移請併辦
    ，該部分既與起訴部分有連續犯裁判上一罪關係，為起訴效力所及，本院自應併
    予審理。又被告前另犯竊盜罪，經檢察官提起公訴（八十八年度偵字第九六０九
    號），繫屬本院九十年訴緝字第十二號（下稱前案），惟查前案被告犯罪時間與
    本件被告犯罪時間已相隔九月，難謂時間緊接，其與本件即無連續犯裁判上一罪
    關係，併此敘明。爰審酌被告之品行、犯罪動機、目的、於夜間侵入住宅竊盜對
    於居住安全之危害，及犯罪後坦承犯行等一切情狀，量處如主文所示之刑。扣案
    鑰匙一支，為被告及共同被告張志盛所有，且供犯罪所用之物，業據其供明在卷
    ，應依刑法第三十八條第一項第二款宣告沒收，
三、臺灣板橋地方法院檢察署移送併辦意旨另以被告丙○○於八十九年十月三十一日
    十四時三十分，在桃園縣八德市○○路旁空地見甲○○失竊之ＬＡ－四三五八號
    車牌一面，竟意圖為自己不法之所有，將之侵占入己，並改懸掛於其所竊取之Ｚ
    九─六三二０號自小貨車上，因認被告另涉犯刑法第三百三十七條罪嫌。惟按刑
  法上牽連犯，須行為人主觀上有方法目的或原因結果之牽連關係，始足構成。本
    件被告丙○○於竊取Ｚ九－六三二０號自用小貨車後，實難想像其於竊盜之時，
    主觀上即具有拾得車牌而將之侵占之犯意，因之被告所涉侵占遺失物罪嫌，與本
    件所犯竊盜罪尚難認有牽連犯裁判上一罪關係，為起訴效力所不及，此部分應退
    回檢察官另為適法之處理。
據上論斷，應依刑事訴訟法第二百九十九條第一項前段，刑法第五十六條、第三百二
十一條第一項第一款、第四十七條、第三十八條第一項第二款，判決如主文。
本案經檢察官鄭重文到庭執行職務。
中      華      民      國      九十      年      三    月      十二    日
                                      臺灣桃園地方法院刑事第一庭
                                          法  官   黃  斯  偉
右正本證明與原本無異。
如不服本判決，應於判決送達後十日內向本院提出上訴狀( 應附繕本 )，上訴於
臺灣高等法院。
                                          書記官   薛  淑  玲
中      華      民      國     九十       年      三    月      十四    日
附論罪科刑依據之法條：
刑法第三百二十一條
犯竊盜罪而有左列情形之一者，處六月以上五年以下有期徒刑：
一、於夜間侵入住宅或有人居住之建築物、船艦或隱匿其內而犯之者。
二、毀越門扇、牆垣或其他安全設備而犯之者。
三、攜帶兇器而犯之者。
四、結夥三人以上而犯之者。
五、乘火災、水災或其他災害之際而犯之者。
六、在車站或埠頭而犯之者。
前項之未遂犯罰之。


司法院資訊處製作；財團法人民間司法改革基金會備份。
